臺灣苗栗地方法院刑事判決　　　　　　　94年度簡上字第14號
上　訴　人　臺灣苗栗地方法院檢察署檢察官
被　　　告　甲○○
上列上訴人因被告違反毒品危害防制條例案件，不服本院苗栗簡
易庭民國94年1 月25日94年度苗簡字第49號簡易判決（臺灣苗栗
地方法院檢察署檢察官聲請簡易判決處刑書案號：93年度偵字第
4212號），提起上訴及移送併辦（94年度毒偵字第281 號），本
院管轄之第二審合議庭判決如下：
    主    文
原判決撤銷。
甲○○連續施用第二級毒品，累犯，處有期徒刑伍月，如易科罰
金，以參佰元折算壹日。扣案之第二級毒品安非他命壹小包（含
袋重零點伍公克）沒收銷燬之。
　　犯罪事實及理由
一、犯罪事實：
    甲○○前於民國91年間，因竊盜案件，經本院判處有期徒刑
    4 月確定，於91年12月20日易科罰金執行完畢。又於87、88
    年間，因施用毒品案件，先後經本院裁定施以觀察、勒戒後
    ，均認無繼續施用毒品傾向，由臺灣苗栗地方法院檢察署檢
    察官分別於87年9 月17日，以87年度偵字第3924號、88年7
    月27日，以88年度偵字第3449號為不起訴處分確定，竟不知
    悔悟，於上開第2 次觀察勒戒執行完畢釋放之日（88年7 月
    27日）起算，5 年內又基於施用第二級毒品安非他命之概括
    犯意，自91年12月20日後之某日起至93年12月30日止，在苗
    栗縣頭份鎮○○路中國紡織纖維公司廢棄員工宿舍及苗栗縣
    頭份鎮○○里○○鄰○○路22號住處，以將安非他命放在玻璃
    頭內以火燃燒，產生煙霧後以吸食器施用之方式，連續施用
    安非他命多次。於93年11月16日下午5 時10分許，在苗栗縣
    頭份鎮○○里○○鄰○○路26號前為警查獲，並扣得其所有之
    安非他命1 小包（含袋重0.5 公克）；及於93年12月31日上
    午9 時45分許，在苗栗縣竹南鎮佳興里15鄰照南26號前為警
    查獲。
二、認定犯罪事實所憑的證據及理由
（一）被告於偵查中及本院審理時之自白。
（二）被告2 次為警查獲，均經採尿送驗，經檢驗結果均呈甲基
      安非他命陽性反應，此有苗栗縣衛生局93年12月6 日苗衛
      檢字第0930018582號、94年1 月6 日苗衛檢字第09400000
      78號煙毒尿液檢驗成績書各1 份在卷可稽。
（三）此外，並有安非他命1 小包（含袋重0.5 公克）扣案可佐
      及苗栗縣警察局頭份分局查獲甲○○涉嫌毒品危害防制條
      例毒品初步鑑驗報告單1紙附卷足憑。
（四）被告之自白顯與事實相符。本件事證明確，被告之犯行應
      堪認定。
三、撤銷改判的理由：
（一）撤銷原審判決的理由：
      被告於91年12月20日後之某日起至92年12月底止及93年11
      月17日起至93年12月30日止，連續施用安非他命之犯行，
      與已經起訴之部分，有連續犯的裁判上一罪關係，為起訴
      效力所及，原審未及審酌，而未一併予以審判，檢察官以
      此理由上訴，為有理由。綜上，應由本院合議庭撤銷原判
      決，自為判決。
（二）自為判決的論罪科刑理由：
  1、 核被告所為，係犯毒品危害防制條例第10條第2 項之罪。
      其施用前後持有第二級毒品安非他命的低度行為，為施用
      的高度行為所吸收，不另論罪。
  2、 被告先後多次施用第二級毒品安非他命，時間緊接，方法
      相同，所犯係構成要件相同之罪，顯係基於概括犯意反覆
      為之，為連續犯，應依刑法第56條之規定論以一罪，並依
      法加重其刑。
  3、 檢察官移送併辦部分（94年度毒偵字第281 號），即被告
      於91年12月20日後之某日起至92年12月底止及93年11月17
      日起至93年12月30日止，連續施用安非他命之犯行，雖未
      據起訴，但與已起訴之部分，有連續犯裁判上一罪之關係
      ，為起訴效力所及，本院自應予以一併審判。
  4、 被告前於91年間，因竊盜案件，經本院判處有期徒刑4 月
      確定，於91年12月20日易科罰金執行完畢，此有臺灣高等
      法院被告前案紀錄表可參，其於刑之執行完畢後，5 年以
      內再犯本件有期徒刑以上之罪，為累犯，應依刑法第47條
      規定加重其刑，並遞加重之。
  5、 審酌被告先前已經過觀察、勒戒2 次，猶未能戒除毒癮，
      足見其自制力不足，惟施用毒品係自戕行為，且被告始終
      坦承犯行，未為無益之爭辯，可見其尚知是非對錯，犯後
      態度良好等一切情狀，認檢察官請求判處被告有期徒刑5
      月，甚為妥適，而依其所求，量處如主文所示之刑，並諭
      知易科罰金之折算標準，希望被告此後能自我惕勵，徹底
      戒除毒癮。
　6 、扣案之安非他命1 小包（含袋重0.5 公克），為第二級毒
      品，業據被告供明在卷，且有上開毒品初步鑑驗報告單1紙
      可證，佐以被告之尿液經檢驗結果亦呈甲基安非他命陽性
      反應，有前開檢驗結果成績書足憑，足證該包毒品確係安
      非他命，應依毒品危害防制條例第18條第1 項前段宣告沒
      收銷燬之。
四、應適用法條：
（一）刑事訴訟法第455 條之1 第3 項、第369 條第1 項前段、
      第364 條、第299 條第1 項前段。
（二）毒品危害防制條例第10條第2項、第18條第1項前段。
（三）刑法第11條前段、第56條、第47條、第41條第1 項前段。
（四）罰金罰鍰提高標準條例第2條。
本案經檢察官黃彥琿到庭執行職務。
中　　華　　民　　國　　94　　年　　5 　　月　　31　　日
                  刑事第三庭  審判長法  官  劉興浪
                                    法  官  楊台清
                                    法  官  林卉聆
以上正本證明與原本無異。
不得上訴。
       　　                     　　書記官　盧俊良
中　　華　　民　　國　　94　　年　　5 　　月　　31　　日
附錄論罪科刑之法條全文：
毒品危害防制條例第10條第2項
施用第二級毒品者，處 3 年以下有期徒刑。
